【裁判字號】    90,易,2869
【裁判日期】    900920
【裁判案由】    賭博
【裁判全文】
臺灣高雄地方法院刑事判決                          九十年度易字第二八六九號
    公  訴  人  臺灣高雄地方法院檢察署檢察官
    被      告  乙○○
                甲○○
右列被告因賭博案件，經檢察官聲請簡易判決（九十年度偵字第五八號），及移送併
案審理（九十年度偵字第九九三四號），本院高雄簡易庭認不宜以簡易判決處刑，宜
由普通庭移由通常程序辦理，本院判決如左：
    主  文
乙○○、甲○○共同以賭博為常業，乙○○處有期徒刑肆月，甲○○處有期徒刑月
，如易科罰金，均以佰元折算壹日；均緩刑年。扣案之電動賭博機具拾貳台、
機具內之賭資新台幣貳佰貳拾元及在兌換籌碼處之週轉金新台幣玖仟元，均沒收。
    事  實
一、乙○○明知係設於高雄市○○區○○路七三之一號一樓「大元育樂廣場」（登記
  名稱為「大元娛樂廣場」，登記負責人為黃柏豪，惟乙○○早已向案外人黃柏豪
    盤讓該店）電子遊戲場之實際負責人，自民國八十九年十二月六日起，即基於常
    業賭博之犯意，在前開「大元育樂廣場」公眾得出入之場所內，擺設俗稱投幣式
    ＣＤ賓果四人座、沙漠風暴、金蘋果連線、金象王、春秋二代、虎王各乙台，及
    分式搓牌戰五台、夢幻金星四台等電動賭博機具共三十二台，並僱請亦有常業賭
    博犯意聯絡之甲○○擔任該店開、洗機台分數及兌換現金等服務工作，再連續與
    不特定之人賭博財物，其賭博方式為參與賭博之人，依所把玩賭博性電動玩具之
    不同，以現金與分數兌換比率而換取分數，再自由押注分數賭博，賭客如押注不
    中時，分數便消失而歸店方所有，賭客如押注中獎，可贏得不等倍數之分數，玩
    畢可依所累積之分數，依附表所示之比例向店方換取現金，以此方式賭博財物為
    常業。嗣於同年月十八日下午五時二十分許，在上開育樂廣場內，適有許恆彬（
    業經公訴人聲請簡易判決）在該處打玩ＣＤ賓果機台，再以機台分數向甲○○兌
    換新台幣（下同）二千元，為警當場查獲，並扣得上述電動賭博機具三十二台（
    含ＩＣ板三十二塊）、賭客林恆彬賭博所得之款項二千元（已交付給許恆彬）、
    機具內之賭資二百二十元及在兌換籌碼處之週轉金九千元。
二、案經高雄市政府警察局三民第二分局移送臺灣高雄地方法院檢察署檢察官偵查起
    訴及移送併案審理。
    理  由
一、訊據被告乙○○、甲○○對右揭事實坦承不諱，且經證人即賭客許恆彬於警訊時
    證述：當天以一千元開分，尚未給錢，後來洗分三千分，所以甲○○只有拿二千
    元給我等語綦詳，此外，並有附表所示之前述賭博性電動玩具共計三十二台與其
    內含之ＩＣ板三十二片，及賭客林恆彬賭博所得之款項二千元、機具內之賭資二
    百二十元、在兌換籌碼處之週轉金九千元等扣案可佐，復有警方製作之現場紀錄
    表，與被告乙○○所書立保管現場電玩機具之保管條各一紙（均附於警卷）、照
    片九幀、營利事業登記證二紙、高雄市政府函、高雄市政府警察局三民第二分局
    函各一紙在卷可證。綜上所述，本案事證已臻明確，被告二人之犯行均堪以認定
    。
二、按未依電子遊戲場業管理條例規定辦理營利事業登記者，不得經營電子遊戲場業
    ，違反者應予處罰，電子遊戲場業管理條例第十五條、第二十二條分別定有明文
    。被告乙○○自案外人黃柏豪頂讓「大元娛樂廣場」未依電子遊戲場業管理條例
    辦理營利事業登記，即在上址非法經營電子遊戲場業，擺設賭博性電動玩具，與
    不特定之賭客賭博財物，並僱用甲○○為開分員，擔任開分洗分及兌換賭資之工
    作，以乙○○所擺設前述電子遊戲機具台三十二台（含ＩＣ板三十二塊）為賭具
    ，共同與不特定之人賭博財物，業如前述，是其二人均有以經營該電子遊戲機具
    店之所得恃以維生，而共同以之為常業之意圖甚明。核被告乙○○所為，係犯電
    子遊戲場業管理條例第二十二條之罪及刑法第二百六十七條之常業賭博罪，被告
    甲○○係犯刑法第二百六十七條之常業賭博罪。被告乙○○與甲○○就上開常業
    賭博罪，彼此之間，互有犯意聯絡及行為分擔，為共同正犯。又被告乙○○所犯
    上開二罪間，為想像競合犯，應依刑法第五十五條之規定從一重之常業賭博罪處
    斷。公訴人起訴事實雖未敘及被告違反電子遊戲場業管理條例第二十二條之犯行
    ，然該部分事實與公訴人起訴之犯罪事實既具有想像競合犯之裁判上一罪關係，
    應為起訴效力所及，本院自應併予審究。爰審酌被告二人前無犯罪前科，有台灣
    高等法院被告全國前案紀錄表各一紙在卷足憑，素行尚屬良好，及其二人之犯罪
    動機、目的、方法、所生危害，及犯罪後態度等一切情狀，爰各量處如主文所示
    之刑，並就徒刑均諭知易科罰金之折算標準。又刑法第四十一條已於中華民國九
    十年一月四日修正，同年月十日經總統公布施行，該條規定：「犯最重本刑為五
    年以下有期徒刑之刑之罪，而受六個月以下有期徒刑或拘役之宣告，因身體、教
    育、職業、家庭之關係或其他正當事由，執行顯有困難者，得以一元以上三元以
    下折算一日，易科罰金。但確因不執行所宣告之刑，難收矯正之效，或難以維持
    法秩序者，不在此限。」「併合處罰之數罪，均有前項情形，其應執行之刑逾六
    月者，亦同」；被告二人所犯之罪，係五年以下有期徒刑之罪，且科處有期徒刑
    六月以下之刑，其犯罪時間雖在上開條文修正生效前，然依刑法第二條第一項前
    段規定，行為後法律有變更者，原則上適用裁判時之法律，且經新舊法比較結果
    ，新修正之條文對於易科罰金之條件有利於行為人，因此依刑法第二條第一項前
    段規定，被告二人所宣告之刑，應依新修正之刑法第四十一條第一項規定，諭知
    如易科罰金之標準。被告二人前均未曾受有期徒刑以上刑之宣告，有臺灣高等法
    院被告全國前案紀錄表附卷可稽，其欠思慮觸犯法網，經此偵審程序之教訓，當
    知所警惕，無再犯之虞，本院念其並無前科，認前開對其宣告之刑，以暫不執行
    為適當，爰均併宣告緩刑三年，以啟自新。末按，扣案電動機具三十二台，與其
    內含之ＩＣ板三十二片，係當場賭博之器具，又機具內賭資二百二十元及在兌換
    籌碼處之週轉金九千元，不問屬於犯人與否，應依刑法第二百六十六條第二項之
    規定宣告沒收。
據上論斷，應依刑事訴訟法第二百九十九條第一項前段，刑法第二條第一項前段、第
二百六十七條、第四十一條第一項、第二百六十六條第二項、第七十四條第一款，電
子遊戲場業管理條例第二十二條，罰金罰鍰提高標準條例第一條前段、第二條，判決
如主文。
中      華      民      國      九十      年      九    月     二十     日
                                  臺灣高雄地方法院刑事第一庭
                                      法  官    郭貞秀
右正本證明與原本無異。
如不服本判決，應於判決送達後十日內，向本院提出上訴狀。
                                  書  記  官    黃國忠
中    華    民    國      九十      年      九      月      二十一      日


司法院資訊處製作；財團法人民間司法改革基金會備份。
